臺灣新竹地方法院刑事判決　　　　　　　100年度易字第217號
公　訴　人　臺灣新竹地方法院檢察署檢察官
被　　　告　張信忠
被　　　告　林秋山
上列被告因竊盜案件，經檢察官提起公訴（100 年度偵字第1070
號），本院判決如下：
    主  文
張信忠共同犯攜帶兇器竊盜罪，累犯，處有期徒刑捌月。
林秋山共同犯攜帶兇器竊盜罪，累犯，處有期徒刑玖月。
    事  實
一、張信忠前於民國98年間，因違背安全駕駛致交通危險罪案件
    ，經臺灣桃園地方法院以98年度壢交簡字第509 號判決判處
    有期徒刑2 月確定，於98年11月9 日縮刑期滿執行完畢。林
    秋山前於89年間，因施用第二級毒品案件，經臺灣臺中地方
    法院以89年度訴字第666 號判決判處有期徒刑6 月（下稱甲
    案）；又於89年間，因竊盜案件，經臺灣臺中地方法院以89
    年度易字第1924號判決判處有期徒刑10月，經臺灣高等法院
    臺中分院以89年度上易字第2158號判決判處上訴駁回確定（
    下稱乙案），上揭甲、乙案經臺灣高等法院臺中分院以89年
    度聲字第887 號裁定定應執行刑有期徒刑1 年2 月確定。又
    於90年間，因竊盜案件，經臺灣臺中地方法院以90年度易字
    第1758號判決判處有期徒刑10月確定（下稱丙案）；復於90
    年間，因施用第二級毒品案件，經臺灣臺中地方法院以90年
    度易字第1174號判決判處有期徒刑8 月確定（下稱丁案），
    上揭丙、丁案經臺灣臺中地方法院以90年度聲字第4663號裁
    定定應執行刑有期徒刑1 年4 月確定；上開各案接續執行，
    於92年1 月16日縮短刑期假釋出監，所餘刑期交付保護管束
    ；又於92年間因施用第二級毒品案件，經臺灣臺中地方法院
    於以95年度易緝字第577 號判決判處有期徒刑6 月確定（下
    稱戊案），再於94年間，因偽造文書案件，經臺灣臺中地方
    法院以94年度沙簡字第562 號判決判處有期徒刑3 月確定（
    下稱己案），嗣因中華民國九十六年罪犯減刑條例施行，上
    揭戊、己案經臺灣臺中地方法院以96年度聲減字第3093號裁
    定分別減為有期徒刑3 月、1 月又15日，合併定應執行刑為
    有期徒刑4 月，前揭假釋遭撤銷，殘刑有期徒刑6 月又16日
    接續戊、己案執行，於96年8 月30日縮刑期滿執行完畢。再
    因於93年間，犯公共危險、過失傷害及誣告等案件，經臺灣
    臺中地方法院以96年度交訴字第153 號判決判處有期徒刑3
    月、1 月、1 月，並定應執行刑有期徒刑4 月，再經臺灣高
    等法院臺中分院以96年度交上訴字第2396號判決判處上訴駁
    回確定（下稱庚案），甫於97年10月25日縮刑期滿執行完畢
    。
二、張信忠、林秋山詎竟均不知悔改，於99年6 月17日7 時35分
    至40分間，2 人步行經過新竹縣竹東鎮○○路竹東鎮公所前
    方時，見「蓮塘商行」所有，由蔡培淮所使用之車牌號碼6P
    -2973 號自用小貨車停放在該處，無人看管有機可乘，竟共
    同基於意圖為自己不法所有之犯意聯絡，由林秋山在旁把風
    ，張信忠則持林秋山所有之客觀上具危險性、足供兇器使用
    之T 型扳手1 支（未扣案）下手撬掀車門，惟因張信忠無法
    撬開車門，旋改由林秋山續持前揭T 型扳手撬開車門，繼而
    由張信忠以前揭T 型扳手啟動車輛搭載林秋山，而竊取前揭
    車輛及其該車所載運之統一沙拉油43罐、金蘭醬油5 箱、金
    味王醬油3 箱、味素2 箱、雜貨1 批內含菜脯、筍干、福菜
    、小魚干、香料、冬粉、紅豆棗、筍茸（起訴書漏載）等價
    值共約新臺幣（下同）7 萬元之貨品，得手後2 人旋即駕駛
    上開車輛往桃園縣方向逃離，並駛往桃園縣大溪鎮、八德市
    等地，將所竊得之財物變賣予不知情之自助餐飲食店商家，
    得款2 萬餘元，再朋分花用迨盡，數日後復將該自用小貨車
    棄置在新竹縣竹東鎮竹東市場附近。嗣因蔡培淮發現遭竊並
    報警處理，經警調閱相關路口監視器畫面後，始循線查悉上
    情。
三、案經新竹縣政府警察局竹東分局報告臺灣新竹地方法院檢察
    署檢察官偵查起訴。
    理  由
一、按刑事訴訟法第159 條第1 項雖規定，被告以外之人於審判
    外之言詞或書面陳述，除法律有規定外，不得作為證據。惟
    同法第159 條之5 第1 項、第2 項已規定，經當事人於審判
    程序同意作為證據，法院審酌該言詞陳述或書面陳述作成時
    之情況，認為適當者，亦得為證據。又當事人、代理人或辯
    護人於法院調查證據時，知有第159 條第1 項不得為證據之
    情形，而未於言詞辯論終結前聲明異議者，視為有前項之同
    意（指同條第1 項之同意作為證據），此乃第159 條第1 項
    所容許，得作為證據之例外規定之一。查本案所據以認定被
    告張信忠、林秋山犯罪事實之供述證據及非供述證據，被告
    2 人於言詞辯論終結前，均未就上開證據主張有刑事訴訟法
    第15 9條第1 項不得為證據之情形，本院復審酌各該證據作
    成時並無違法及證明力明顯過低之瑕疵等情況，認為適當，
    是被告未爭執之供述證據及非供述證據，均有證據能力。
二、訊據被告2 人於本院審理中對於前揭犯罪事實均自白認罪，
    核與被害人蔡培淮於警詢、檢察事務官詢問時所為指訴情節
    相符，另有新竹縣政府警察局車輛協尋電腦輸入單（車號6P
    -2973 號紅色自小貨車）1 紙、失車- 案件基本資料詳細畫
    面報表（車號6P-2973 號）1 紙、監視器相片12張、新竹縣
    政府警察局竹東分局100 年8 月5 日竹縣警東偵字第100001
    236 73號函所附之「竹東派出所汽車竊盜案現場監視器位置
    說明圖」1 紙及本院勘驗現場監視錄影器光碟筆錄在卷可稽
    ，足認被告2 人前揭具任意性之自白與事實相符，犯行堪以
    認定。
三、查被告2 人行為後，刑法第321 條於100 年1 月10日修正，
    於同年1 月26日公布，並自同年1 月28日施行，修正前之法
    定刑原為「6 月以上、5 年以下有期徒刑」，修正後變更為
    「6 月以上、5 年以下有期徒刑，得併科新臺幣10萬元以下
    罰金」；若適用舊法，刑度為有期徒刑6 月以上、5 年以下
    ，若適用新法，刑度為有期徒刑6 月以上，5 年以下，尚得
    併科10萬元以下之罰金，顯見適用舊法較有利於被告，是本
    件經比較新舊法，依刑法第2 條第1 項前段規定，應適用被
    告2 人行為時即修正前之刑法第321 條予以論處。
四、按刑法第321 條第1 項第3 款之攜帶兇器竊盜罪，係以行為
    人攜帶兇器竊盜為其加重條件，所謂兇器，其種類並無限制
    ，凡客觀上足對人之生命、身體、安全構成威脅，具有危險
    性之兇器均屬之，且祇須行竊時攜帶此種具有危險性之兇器
    為已足，並不以攜帶之初有行兇之意圖為必要（最高法院79
    年臺上字第5253號判例意旨參照）。查被告2 人為本案犯行
    時攜帶T 型扳手1 支行竊，雖未經扣案，惟前揭工具通常係
    以金屬製成，且足以撬開金屬製車門，如用以施暴、脅迫、
    抵抗，依一般社會觀念，已足使人之生命、身體、安全受有
    危害，自堪認為兇器。是核被告2 人所為，均係犯修正前刑
    法第321 條第1 項第3 款之攜帶兇器竊盜罪。被告2 人間，
    有犯意聯絡及行為分擔，應論以共同正犯。又被告2 人有事
    實欄一、所示犯罪、科刑及執行情形，有卷附臺灣高等法院
    被告前案紀錄表2 份可稽，渠等於受有期徒刑執行完畢後，
    5 年以內故意再犯本件竊盜罪，均應依刑法第47條第1 項規
    定，論以累犯，並均加重其刑。爰審酌被告林秋山上開構成
    累犯事由之前案紀錄甚多，足徵其素行顯非良善，且被告2
    人正值青壯，竟不思循正當途徑獲取所需，猶為貪圖一己之
    私，持兇器竊取財物，足認其法治觀念薄弱，漠視他人財產
    法益至鉅，實值非難，惟念及被告張信忠自始即坦承犯行，
    犯後態度良好，被告林秋山於本院審理中終能悔悟，坦承犯
    行，犯後態度尚非屬不佳，及此次竊盜所得之財物價值、被
    告2 人智識程度、生活狀況、犯罪動機等一切情狀，量處如
    主文所示之刑，以示懲儆。至蒞庭公訴人就被告張信忠求處
    有期徒刑10月、被告林秋山求處有期徒刑9 月，尚屬過重，
    附此敘明。
五、至被告2 人持以犯本案竊盜案件所用之T 型扳手1 支，雖經
    被告林秋山坦承為其所有之物，惟因未據扣案，依卷證資料
    復無證據證明尚存，為免沒收執行之困難，爰不另為沒收之
    諭知，附此敘明。
據上論斷，應依刑事訴訟法第299 條第1 項前段，刑法第2 條第
1 項前段，第28條、修正前第321 條第1 項第3 款、第47條第1
項，判決如主文。
本案經檢察官劉得為到庭執行職務。
中    華    民    國   100    年    9     月    8     日
                  刑事第四庭  法  官          張詠晶
以上正本證明與原本無異。
如不服本判決應於收受本判決後10日內向本院提出上訴書狀，上
訴書狀應敘述具體理由。上訴書狀未敘述上訴理由者，應於上訴
期間屆滿後20日內補提理由書狀於本院(均須按他造當事人之人
數附繕本 )「切勿逕送上級法院」。
中    華    民    國   100    年    9     月    8     日
                              書記官          李念純
所犯法條：
刑法第321條（加重竊盜罪）
犯竊盜罪而有左列情形之一者，處 6 月以上、 5 年以下有期徒
刑：
一、於夜間侵入住宅或有人居住之建築物、船艦或隱匿其內而犯
    之者。
二、毀越門扇、牆垣或其他安全設備而犯之者。
三、攜帶兇器而犯之者。
四、結夥三人以上而犯之者。
五、乘火災、水災或其他災害之際而犯之者。
六、在車站或埠頭而犯之者。
前項之未遂犯罰之。